【裁判字號】    98,台上,7542
【裁判日期】    981217
【裁判案由】    偽造文書等罪
【裁判全文】
最高法院刑事判決            九十八年度台上字第七五四二號
上  訴  人  甲○○
上列上訴人因偽造文書等罪案件，不服台灣高等法院台中分院中
華民國九十八年九月二十九日第二審判決（九十八年度上訴字第
一一一三號，起訴案號：台灣台中地方法院檢察署九十七年度偵
字第八二七二號），提起上訴，本院判決如下：
    主  文
上訴駁回。
    理  由
按刑事訴訟法第三百七十七條規定，上訴於第三審法院，非以判
決違背法令為理由，不得為之。是提起第三審上訴，應以原判決
違背法令為理由，係屬法定要件。如果上訴理由書狀並未依據卷
內訴訟資料，具體指摘原判決不適用何種法則或如何適用不當，
或所指摘原判決違法情事，顯與法律規定得為第三審上訴理由之
違法情形，不相適合時，均應認其上訴為違背法律上之程式，予
以駁回。本件原判決撤銷第一審不當之判決，改判仍論處上訴人
廉永銘成年人故意對少年犯行使偽造私文書二罪罪刑，已詳敘認
定犯罪事實之依據及憑以認定之理由，並對上訴人否認犯罪之辯
詞，如何不足採信，均依據卷內資料予以指駁說明，從形式上觀
察，並無任何違背法令之處。查證人劉○○、謝仁豪在偵查中向
檢察官所為之陳述，業經具結，復無顯不可信之情況，依刑事訴
訟法第一百五十九條之一第二項規定，得為證據，原判決已論敘
綦詳。且上開證人於第一審及原審法院先後到庭陳述，接受詰問
，上訴人之詰問權已獲保障，第一審於審理時復將其等證述筆錄
向上訴人提示並告以要旨，上訴人均表示「無意見」，上訴意旨
空言其等於偵查中之證言未經合法調查云云，顯與卷內資料不符
；又被告經合法傳喚，無正當理由不到庭者，得不待其陳述，逕
行判決，刑事訴訟法第三百七十一條定有明文。而同法第一百六
十六條係當事人詰問權之規定，是否行使詰問權，屬當事人之自
由，如自願捨棄該項權利，證人、鑑定人陳述之證據能力並不因
此而受影響。上訴人於原審聲請傳訊之證人林慧禎業於民國九十
八年九月十五日原審審理期日以證人之身分結證明確，且該期日
亦經合法傳喚上訴人予其詰問證人之機會，乃上訴人既未遵期到
庭，顯已捨棄對林慧禎之詰問權，則原判決採憑林慧禎之證詞為
論罪之依據，尤無不合；矧原判決係綜合上訴人之部分供述，證
人劉○○、謝仁豪、潘進珠、林慧禎等人之指證，行動電話申請
書、代辦授權書、國民身分證、全民健康保險卡影本等直接、間
接證據，本於推理作用，確信其為真實之程度，而為有罪之認定
，非單憑林慧禎之證詞為論罪之唯一證據。上訴意旨未依據卷證
資料，具體指摘原判決如何違背法令，置原判決之論敘於不顧，
仍執陳詞，對原審採證認事之職權行使及於判決無影響之事項，
任意爭辯，難謂已符合首揭法定上訴要件，其上訴違背法律上之
程式，應予駁回。
據上論結，應依刑事訴訟法第三百九十五條前段，判決如主文。
中    華    民    國  九十八  年   十二   月   十七   日
                      最高法院刑事第十庭
                          審判長法官  花  滿  堂
                                法官  黃  正  興
                                法官  陳  東  誥
                                法官  林  錦  芳
                                法官  洪  昌  宏
      本件正本證明與原本無異
                                      書  記  官
中    華    民    國  九十八  年   十二   月  二十一  日
                                                     m


司法院資訊處製作；財團法人民間司法改革基金會備份。
